bg-BG: Сензорна модалност: Слухови (звук); Вкусови (вкус/дъвчене); Мултисензорни; Обонятелни (аромат); Проприоцептивни (натиск/съпротивление); Тактилни (допир/текстура); Вестибуларни (движение/въртене); Визуални (светлина/цвят); Друго
zh-TW: 感官模式: 聽覺 (聲音); 味覺 (品嚐/咀嚼); 多重感官; 嗅覺 (氣味); 本體感覺 (壓力/阻力); 觸覺 (觸摸/紋理); 前庭感覺 (移動/旋轉); 視覺 (光線/顏色); 其他
de: Sinnesmodalität: Auditorisch (Klang); Gustatorisch (Schmecken/Kauen); Multisensorisch; Olfaktorisch (Geruch); Propriozeptiv (Druck/Widerstand); Taktil (Berührung/Textur); Vestibulär (Bewegung/Drehen); Visuell (Licht/Farbe); Andere
ro-RO: Modalitate senzorială: Auditiv (sunet); Gustativ (gust/masticație); Multi-senzorial; Olfactiv (miros); Proprioceptiv (presiune/rezistență); Tactil (atingere/textură); Vestibular (mișcare/rotație); Vizual (lumină/culoare); Altele
tr: Duyusal modalite: İşitsel (ses); Tat alma (tat/çiğneme); Çok duyulu; Koku alma (koku); Proprioseptif (basınç/direnç); Dokunsal (dokunma/doku); Vestibüler (hareket/dönme); Görsel (ışık/renk); Diğer
vi: Phương thức cảm giác: Thính giác (âm thanh); Vị giác (nếm/nhai); Đa giác quan; Khứu giác (mùi hương); Cảm nhận bản thể (áp lực/sức cản); Xúc giác (chạm/kết cấu); Tiền đình (chuyển động/quay); Thị giác (ánh sáng/màu sắc); Khác
sk-SK: Typ snímacej technológie senzora: Sluchové (zvuk); Chuťové (chuť/žutie); Viaczmyslové; Čuchové (vôňa); Proprioceptívne (tlak/odpor); Hmatové (dotyk/textúra); Vestibulárne (pohyb/rotácia); Zrakové (svetlo/farba); Iné
pt-BR: Modalidade sensorial: Auditiva (som); Gustativa (paladar/mastigação); Multissensorial; Olfativa (cheiro); Proprioceptiva (pressão/resistência); Tátil (toque/textura); Vestibular (movimento/giro); Visual (luz/cor); Outras
th: รูปแบบการรับรู้ทางประสาทสัมผัส: การได้ยิน (เสียง); การรับรส (รสชาติ/การเคี้ยว); ประสาทสัมผัสหลายส่วน; การดมกลิ่น (กลิ่น); การรับรู้ของร่างกาย (แรงกด/แรงต้าน); การสัมผัส (การจับ/พื้นผิว); การทรงตัว (การเคลื่อนไหว/การหมุน); การมองเห็น (แสง/สี); อื่นๆ
en: Sensory modality: Auditory (sound); Gustatory (taste/chew); Multi-sensory; Olfactory (scent); Proprioceptive (pressure/resistance); Tactile (touch/texture); Vestibular (movement/spinning); Visual (light/color); Other
ja: 感覚モダリティ: 聴覚 (音); 味覚 (味/噛む); 多感覚; 嗅覚 (香り); 固有感覚 (圧力/抵抗); 触覚 (タッチ/質感); 前庭感覚 (動き/回転); 視覚 (光/色); その他
hr-HR: Osjetna modalnost: Slušno (zvuk); Okusno (okus/žvakanje); Višesenzorno; Njušno (miris); Proprioceptivno (pritisak/otpor); Taktilno (dodir/tekstura); Vestibularno (pokret/vrtnja); Vizualno (svjetlo/boja); Ostalo
hu: Érzékszervi modalitás: Auditív (hang); Gusztatorikus (ízlelés/rágás); Multiszenzoros; Olfaktórikus (illat); Proprioceptív (nyomás/ellenállás); Taktilis (érintés/textúra); Vesztibuláris (mozgás/pörgés); Vizuális (fény/szín); Egyéb
es: Modalidad sensorial: Auditiva (sonido); Gustativa (sabor/masticación); Multisensorial; Olfativa (aroma); Propioceptiva (presión/resistencia); Táctil (tacto/textura); Vestibular (movimiento/giro); Visual (luz/color); Otra
lt-LT: Sensorinė modalumas: Klausos (garsas); Skonio (ragavimas / kramtymas); Daugiajutimis; Uoslės (kvapas); Propriocepcinis (spaudimas / pasipriešinimas); Lytėjimo (prisilietimas / tekstūra); Vestibiuliarinis (judėjimas / sukimasis); Regos (šviesa / spalva); Kita
ru: Сенсорная модальность: Слуховая (звук); Вкусовая (вкус/жевание); Мультисенсорная; Обонятельная (запах); Проприоцептивная (давление/сопротивление); Тактильная (прикосновение/текстура); Вестибулярная (движение/вращение); Визуальная (свет/цвет); Другое
it: Modalità sensoriale: Uditiva (suono); Gustativa (gusto/masticazione); Multisensoriale; Olfattiva (profumo); Propriocettiva (pressione/resistenza); Tattile (tatto/consistenza); Vestibolare (movimento/rotazione); Visiva (luce/colore); Altro
sv: Sensorisk modalitet: Auditivt (ljud); Gustatoriskt (smak/tugga); Multisensoriskt; Olfaktoriskt (doft); Proprioceptivt (tryck/motstånd); Taktilt (beröring/struktur); Vestibulärt (rörelse/snurr); Visuellt (ljus/färg); Övrigt
fr: Modalité sensorielle: Auditif (son); Gustatif (goût/mastication); Multisensoriel; Olfactif (odeur); Proprioceptif (pression/résistance); Tactile (toucher/texture); Vestibulaire (mouvement/rotation); Visuel (lumière/couleur); Autre
da: Sansemodalitet: Auditiv (lyd); Gustatorisk (smage/tygge); Multisensorisk; Olfaktorisk (duft); Proprioceptiv (tryk/modstand); Taktil (berøring/tekstur); Vestibulær (bevægelse/snurre); Visuel (lys/farve); Andet
nb: Sensorisk modalitet: Auditiv (lyd); Gustatorisk (smak/tygging); Multisensorisk; Olfaktorisk (lukt); Proprioseptiv (trykk/motstand); Taktil (berøring/tekstur); Vestibulær (bevegelse/snurring); Visuell (lys/farge); Annet
zh-CN: 感官模态: 听觉（声音）; 味觉（味道/咀嚼）; 多感官; 嗅觉（气味）; 本体感觉（压力/阻力）; 触觉（触摸/质地）; 前庭感觉（运动/旋转）; 视觉（光线/颜色）; 其他
pl: Wrażenia sensoryczne: Słuchowe (dźwięk); Smakowe (smak/żucie); Wielozmysłowe; Węchowe (zapach); Proprioceptywne (nacisk/opór); Dotykowe (dotyk/tekstura); Przedsionkowe (ruch/kręcenie); Wzrokowe (światło/kolor); Inne
nl: Sensorische modaliteit: Auditief (geluid); Gustatief (smaak/kauwen); Multisensorisch; Olfactorisch (geur); Proprioceptief (druk/weerstand); Tactiel (aanraking/textuur); Vestibulair (beweging/draaien); Visueel (licht/kleur); Overig
sl-SI: Senzorična modalnost: Slušni (zvok); Okusni (okus/grizenje); Veččutni; Vohalni (vonj); Proprioceptivni (pritisk/upor); Taktilni (dotik/tekstura); Vestibularni (gibanje/vrtenje); Vizualni (svetloba/barva); Drugo
el: Αισθητηριακή τροπικότητα: Ακουστικό (ήχος); Γευστικό (γεύση/μάσηση); Πολυαισθητηριακό; Οσφρητικό (άρωμα); Ιδιοδεκτικό (πίεση/αντίσταση); Απτικό (αφή/υφή); Αιθουσαίο (κίνηση/περιστροφή); Οπτικό (φως/χρώμα); Άλλο
ko: 감각 유형: 청각(소리); 미각(맛/씹기); 다중 감각; 후각(향); 고유 수용성(압력/저항); 촉각(터치/질감); 전정(움직임/회전); 시각(빛/색상); 기타
fi: Aistimodaliteetti: Auditiivinen (ääni); Makuaisti (maku/pureskelu); Moniaistinen; Hajuaisti (tuoksu); Asento- ja liikeaisti (paine/vastus); Taktiilinen (kosketus/tekstuuri); Vestibulaarinen (liike/pyöriminen); Visuaalinen (valo/väri); Muu
cs: Senzorická modalita: Sluchové (zvuk); Chuťové (chuť/žvýkání); Multisenzorické; Čichové (vůně); Proprioceptivní (tlak/odpor); Hmatové (dotek/textura); Vestibulární (pohyb/točení); Zrakové (světlo/barva); Jiné
pt-PT: Modalidade sensorial: Auditiva (som); Gustativa (paladar/mastigação); Multissensorial; Olfativa (aroma); Proprioceptiva (pressão/resistência); Tátil (toque/textura); Vestibular (movimento/rotação); Visual (luz/cor); Outro